【裁判字號】    95,上訴,1332
【裁判日期】    951229
【裁判案由】    常業詐欺
【裁判全文】
臺灣高等法院高雄分院刑事判決        95年度上訴字第1332號
上  訴  人
即  被  告  戊○○
                    號
選任辯護人  周村來  律師
            周元培  律師
上  訴  人
即  被  告  丁○○
選任辯護人  林鴻駿  律師
上  訴  人
即  被  告  甲○○
上列上訴人因常業詐欺案件，不服臺灣高雄地方法院94年度訴字
第3167號中華民國95年5 月24日第一審判決（起訴案號：臺灣高
雄地方法院檢察署94年度偵字第6286號），提起上訴，本院判決
如下：
     主  文
上訴駁回。
戊○○緩刑伍年，並立悔過書。
     事  實
一、甲○○前於民國86年間因偽造文書案件，經臺灣臺中地方法
    院判處有期徒刑5 月，上訴後經臺灣高等法院臺中分院判決
    駁回上訴確定，於89年11月23日執行完畢，仍不知悔改，復
    與劉德亮（原審法院通緝中）及丁○○、戊○○等人，於93
    年4 月間，在高屏地區某處，基於共同常業詐欺之謀議及行
    為分擔，共組俗稱「金光黨」詐騙集團，自93年4 月間起，
    先後多次於附表一編號1-3 所列時間，在高雄縣市、屏東縣
    市等地，由劉德亮、丁○○先行尋覓欲行騙之對象，經選定
    目標後，再由劉德亮夥同黃鈺清分別喬裝成大公司之老闆及
    司機，並以改懸車牌號碼7N- 4261號賓士牌之自小客車（原
    車牌號碼為M7-5588 號）代步，藉消費或探尋有無土地出售
    為由，與附表一編號1-3 所示被害人乙○○等人接觸，嗣見
    到乙○○等人後，由劉德亮向乙○○等人自稱「李文隆」、
    「徐文通」或「李董」，係建築或營造公司之董事長，並以
    委請乙○○等人幫忙留意是否有土地要出賣為由，與乙○○
    等人搭訕結識，往後即時常與乙○○等人一起吃飯、唱歌，
    期間並多次要求乙○○等人仲介土地予其買受，以製造其事
    業有成、資金雄厚之假象。俟取得乙○○等人之信任後，劉
    德亮便以委請乙○○等人充當土地買賣仲介人賺取仲介費為
    由，邀約乙○○等人至高雄市區之咖啡廳、泡沬紅茶店等地
    ，商談簽訂土地買賣契約等相關事宜，席間即由偽裝成劉德
    亮大哥或友人之甲○○，拿出一瓶藥，佯稱該藥係最新發明
    之「抗癌症特效藥」且藥效顯著，買進後轉手即可賺取高額
    差價，為取信乙○○等人，劉德亮復表示其在高雄榮民總醫
    院（下稱高雄榮總）當醫生之友，可以拿去鑑定真偽，並帶
    同乙○○等人至高雄榮總會見已喬裝成高雄榮總「王主任」
    之戊○○，戊○○檢視該藥之後，即佯稱該藥藥效良好，並
    當場表示醫院欲高價大量購買，致乙○○等人信以為真而陷
    於錯誤，同意合資向甲○○購買「抗癌症特效藥」後，而於
    附表一編號1-3 所示之被詐騙交付財物時間，先後至金融機
    構提領現金，或連同原有現金，共計如附表一編號1-3 所示
    之金額交予劉德亮，劉德亮再駕車帶同乙○○等人至高雄榮
    總，並向乙○○等人謊稱欲將上開特效藥親自交給「王主任
    」洽談買賣事宜，要求乙○○等人在高雄榮總之大廳等候，
    嗣後劉德亮又以電話向乙○○等人佯稱改約在高雄市○○路
    郵政總局領取賣得價款，惟乙○○等人依指示前往上開地點
    後，因遍尋無劉德亮蹤跡，始知受騙，紛紛報警處理，丁○○、甲○○、戊○○與劉德亮共同詐騙附表一編號1-3 所示
    所得合計為650 萬元。劉德亮於94年農曆過年後之元宵節前
    一日（即94年2 月22日）起，雇用黃鈺清（原審另案判決在
    案）為上開丁○○、甲○○、戊○○等人所組金光黨詐騙集
    團成員，黃鈺清則基於共同常業詐欺之犯意聯絡，負責扮演
    搭載喬裝成公司大老板之劉德亮之司機，於該集團尋得如附
    表一編號4 所示被害人林文枝後，黃鈺清即多次搭載自稱「
    李董」之劉德亮前往林文枝在屏東縣九如鄉○○路○段所經
    營之「明珠卡拉OK」店消費，藉機與林文枝熟識並取得林文
    枝之信任，並對林文枝施以詐術使其誤認劉德亮確係公司之
    大老板。於94年3 月10日晚間7 時許，劉德亮、黃鈺清及甲○○再度前往林文枝前揭經營之卡拉OK消費，劉德亮見時機
    成熟，遂夥同甲○○向林文枝訛稱：要邀請其擔任土地買賣
    之仲介人，其即可從中賺取土地仲介費用等語，並約定翌日
    上午前來搭載林文枝前往擔任土地買賣之仲介人，使林文枝
    陷於錯誤而信以為真，劉德亮、黃鈺清及甲○○等人見林文
    枝顯已上當，乃召集甲○○、戊○○及丁○○等人於翌日準
    備以前揭「抗癌特效藥」之手法詐騙林文枝投資。惟林文枝
    於同年月10日當晚劉德亮等人離開後，經其女兒提醒，始驚
    覺遭劉德亮等人詐騙，於翌日劉德亮前往搭載林文枝時，林
    文枝即避不見面，劉德亮等人因而詐騙林文枝未得逞。嗣於
    94年3 月11日12時許，劉德亮以電話告知黃鈺清、丁○○、
    甲○○及戊○○等人前往高雄縣鳥松鄉○○路32號澄清湖大
    門前右側停車場集結時，因警方早已執行監聽監控渠等行動
    多時，乃當場為警查獲而未得逞，並扣得附表二所示「抗癌
    症之特效藥」等供詐騙犯罪所用及預備供犯罪所用之物。
二、案經高雄市政府警察局移送臺灣高雄地方法院檢察署檢察官
    偵查起訴。
     理  由
一、證據能力部分：
（一）按被告以外之人於偵查中向檢察官所為陳述，除顯有不可
      信之情況者外，得為證據，刑事訴訟法第159條之1第2項
      定有明文。本件共同被告劉德亮、甲○○、戊○○、丁○○、黃鈺清等人均於偵查中具結證述，嗣於原審中被告甲○○、戊○○等人亦均為證人接受詰問，至本院審理中，
      被告甲○○、戊○○、丁○○等人亦均為證人接受詰問，
      則上開共同被告證言就被告甲○○、戊○○、丁○○而言
      ，性質上雖均屬傳聞證據，然並無證據顯示檢察官在偵查
      時有不法取供之情形，亦查無證據顯示渠等證述有何顯不
      可信之情況，依上開說明，本件共同被告等人於偵查中就
      其他共同被告案情部分之具結證言，均有證據能力。
（二）證人曾林竹英、證人即被害人乙○○、丙○○、己○○、
      林文枝等人警詢陳述，固均屬書面之傳聞證據，然本件檢
      察官、被告、辯護人已於本院審理調查上開證據時，就此
      證據能力均表示無意見，且本院認為以之作為本件論証之
      證據，均與待證事實具有關聯性，作為本案之證據亦屬適
      當，依刑事訴訟法第159條之5第1項規定，自得為證據。
二、被告等人關於上開事實之供述：
 1、上訴人即被告戊○○於原審及本院均坦承明確。
 2、上訴人即被告丁○○否認上開常業詐欺犯行，辯稱：伊於93
    年4、5 月間在乙○○住處才認識劉德亮，嗣於93年10月間
    因伊經濟狀況不佳，才開始擔任劉德亮之司機，劉德亮來至
    高雄時由伊負責載送，伊每次僅賺取新台幣（下同）5,000
    元之報酬，伊就劉德亮集團所為詐欺犯行全不知情，附表一
    編號2-4 所示被害人，均表示未見過伊本人出現，而附表一
    編號1所示被害人陳述關於被騙過程，亦未提及伊有如何參
    與詐騙，又伊平日以務農為生，並非以詐欺為常業云云；
 3、上訴人即被告甲○○否認上開常業詐欺犯行，辯稱：伊與劉
    德亮是同鄉，劉德亮是要向被害人丙○○等人借錢，伊幫忙
    說幾句話，並未經手金錢，之後丙○○借錢給劉德亮之事與
    伊無關，怎會變成伊共同詐欺，又伊若係本案共犯，豈會僅
    向劉德亮借用幾萬元而已，另警察監聽時聽不懂伊與劉德亮
    所講客家話，卻研判出伊有罪云云。
三、經查：
（一）被害人乙○○、己○○、丙○○如何遭被告等人以上開方
      式詐騙匯款，及被害人林文枝遭被告等人施詐但未受騙交
      付財物等節，業據被害人乙○○、己○○、丙○○、林文
      枝、證人即被害人乙○○之堂妹曾林竹英分別於警詢及原
      審證述甚詳（見警一卷第58頁至第70頁、第77頁至第89頁
      、第91頁至第98頁、6286號偵卷第27頁至第28頁、第230
      至第238 頁、偵監一卷第9 頁至第10頁、第22頁至第24頁
      、第27頁至第29頁、第33頁至第34頁、原審卷第189 頁至
      第204 頁），並經證人即共同被告劉德亮、黃鈺清各於偵
      查中具結證述、證人即共同被告甲○○、戊○○於偵查、
      原審證述明確（見6286號偵卷第137 頁至第149 頁、原審
      卷第204 頁至第210 頁），並有附表二所示「抗癌症特效
      藥」等物扣案足憑，復有通訊監查書及通訊監察譯文（劉
      德亮受監聽號碼：0000000000號、戊○○受監聽號碼：00
      00000000號、黃鈺清受監聽號碼：0000000000號、丁○○
      受監聽號碼：0000000000號、甲○○受監聽號碼：000000
      0000號）數份（見偵監一卷至偵監七卷、警一卷第32 頁
      至第38頁、第53頁至第54頁、第99頁至第105 頁、348 號
      偵卷第18頁至第21頁、第24頁至第31頁、第55頁至第58頁
      、第61頁至第73頁、6286號偵卷第50頁至第92頁）、被告
      劉德亮所有車號M7-5588 號汽車車籍查詢認可資料（見34
      8 號偵卷第40頁）、扣案物品照片數張（警一卷第151 頁
      至第154 頁）、被告等人詐騙使用之剪報資料影本（警一
      卷第145 頁）、被告劉德亮自製名片、被告劉德亮前往土
      地銀行屏東分行領款之監視器照片（6286號偵卷第201 頁
      ），附表一所示各被害人提款紀錄「編號1 ：乙○○華南
      商業銀行西勢辦事處活期存款存摺影本（提款110 萬元，
      見本院卷第114 頁）、曾林玉英竹田西勢郵局帳戶存摺影
      本（提款10萬元，見本院卷第112 頁）；編號2 ：己○○
      內埔龍泉郵局帳戶存摺影本（提款200 萬元，見本院卷第
      113 頁）；編號3 ：丙○○里港郵局帳戶存褶影本（提款
      300 萬元，見6286號偵卷第29-30 頁）等在卷足憑。此外
      ，扣案藥水經送行政院衛生署藥物食品檢驗局檢驗後，僅
      係Lincom ycin 之抗生素，並無抗癌效果，有該局94年5
      月31日藥檢壹字第0949408701號檢驗成績書（見6286號偵
      卷第109 頁至第111 頁）可按。
（二）被告丁○○為警查獲當天係駕駛車號YJ-2627號賓士自小
      客車搭載被告甲○○、戊○○，渠等3人與被告劉德亮、
      黃鈺清2人一同約定在澄清湖大門口見面後，方一齊為警
      查獲，警方並在被告丁○○前開車輛內查獲「抗癌症特效
      藥」50瓶，且據證人即員警楊明堂於原審就執行被告等人
      電話監聽情形證稱：「附表四編號1 、2 所示監聽譯文顯
      示丁○○在搜尋詐騙對象，惟該對象高齡75歲太老了不適
      合詐騙；附表四編號3 所示監聽譯文顯示劉德亮交待丁○○用要土地買賣詐騙的手法對被害人施以詐術；附表四編
      號4 所示監聽譯文內容係劉德亮與甲○○、丁○○聯繫找
      尋與被害人會面之餐廳，言談中並提及要在陸橋下拆換賓
      士車之車牌，顯示劉德亮、甲○○、丁○○等人就是要找
      一間餐廳或咖啡館與被害人林文枝談話，並準備進行詐騙
      」等語（見原審卷第228 頁），又觀諸卷附監聽譯文內容
      明確，被告甲○○質疑警方監聽所得之證明力，自不可採
      ，堪認被告丁○○、王得勝確實參與被告劉德亮、戊○○
      等人所組金光黨詐騙集團。又被告丁○○於為警查獲時自
      備價值數百萬元之賓士汽車為交通工具，又向臺灣省政府
      農林廳林務局承租5 筆面積廣達10餘公頃之國有森林用地
      ，用以造林採伐營利，此有被告丁○○提出之臺灣省國有
      森林用地出租造林契約書4 份在卷足憑（見原審卷第80頁
      至第100 頁），若非有相當資力，難有能力締結此種造林
      採伐契約，則被告辯稱係因經濟窘困方擔任被告劉德亮之
      司機，顯與事實不符。
（三）被告丁○○於93年清明節前後先行結識被害人乙○○之堂
      妹曾林竹英，再透過曾林竹英之介紹才認識乙○○，其後
      某日被告丁○○在被害人乙○○住處用餐時，被告劉德亮
      恰巧駕車路過被害人乙○○住處門口，並下車詢問附近有
      無土地有出售，自此開始被告劉德亮即多次至被害人乙○○住處要求其仲介土地即等情，業據證人即被害人乙○○
      、證人曾林竹英於警詢及原審證述甚詳（見原審卷第190
      頁至第196 頁），且為被告丁○○所不否認，然被害人乙○○及曾林竹英住處位於狹小之產業道路旁，地點相當偏
      僻，平時鮮少人由該處經過，若非當地人難以行至該處乙
      情，亦據證人即被害人乙○○、證人曾林竹英、證人即查
      獲員警楊明堂證述明確（見原審卷第192 頁、第196 頁、
      第228 頁），則被告劉德亮於被告丁○○前往被害人乙○○住處用餐時，正好經過被害人乙○○家門口並詢問被害
      人乙○○附近有無土地出售，其時點顯然過於巧合。又被
      告丁○○於93年清明節前後前往曾林竹英家，陳稱與曾林
      竹英之丈夫係舊識，惟曾林竹英之丈夫早已過世，何以其
      會於該時訪視曾林竹英，動機何在已屬可疑，若僅係路過
      探訪友人遺孀，衡情雖非絕無可能，然觀諸其往後2 個月
      期間內時常前往乙○○及曾林竹英位於竹田鄉之住處，上
      開地點與其本身位於甲仙鄉之住處相距甚遠，被告丁○○
      在平日務農繁忙之際還能時常往返上開2 地，理當與曾林
      竹英及被害人乙○○2 人相處甚為融洽友好，但何以被害
      人乙○○遭詐騙得逞後，被告丁○○僅案發後半個月曾邀
      約曾林竹英唱卡拉OK，之後即未曾再與乙○○及曾林竹英
      聯繫或前往渠等2 人住處走動（此部分業據證人曾林竹英
      、證人即被害人乙○○證述屬實，見原審卷第194 頁至第
      195 頁）？再參以被告丁○○與曾林竹英結識後，曾多次
      要求曾林竹英代為介紹土地予其買受，其對於每筆土地均
      甚滿意，惟事後始終未能成交，亦經證人曾林竹英到庭證
      述屬實（見原審卷第195 頁至第196 頁），其委請曾林竹
      英仲介土地之舉，又與被告劉德亮等人詐騙其餘被害人之
      手法如出一轍。是綜上諸情，亦堪認定被告丁○○於93
      年清明節前後至曾林竹英住處並透過曾林竹英之介紹結識
      被害人乙○○，係為被告劉德亮等人所組金光黨詐騙集團
      探尋詐騙對象，要屬無疑。從而，證人即共同被告劉德亮
      於偵查中、證人即共同被告戊○○、甲○○於偵查及本院
      審理時證述被告丁○○僅係被告劉德亮之司機，並非渠等
      詐騙集團之成員云云，均係刻意迴護之詞，不足採信。
（四）附表一編號4所示被害人林文枝遭詐騙未遂部分：
   1、依附表五編號1所示監聽譯文，被告劉德亮於94年3月10日
      13時56 分39秒聯絡被告戊○○南下高雄，告知其翌日要
      行動並要其攜帶「樣品」即「抗癌症特效藥」；又附表五
      編號2所示監聽譯文顯示，被告劉德亮於同日17時01分45
      秒亦電話告知被告甲○○其所編造之土地買賣細節要其配
      合，以便共同向「對象林太太」即附表一編號4所示被害
      人林文枝表示充當土地仲介人可以賺取30萬元佣金；另被
      告劉德亮於同日以0000000000號撥打被告丁○○所使用00
      00000000號行動電話，聯繫被告丁○○須於翌日早上6 點
      出發前往金威飯店搭載被告戊○○（見6286號偵卷第57頁
      ）；而被告甲○○、戊○○翌日即於被告丁○○所駕駛車
      號YJ-2 627號賓士車上一同為警查獲，並經警分別在被告
      丁○○前開車輛內起獲「抗癌症特效藥」50瓶及被告甲○○隨身手提包內查獲「抗癌症特效藥」1 瓶等情，堪認被
      告丁○○、甲○○、戊○○於94年3 月11日聚於高雄之目
      的，即係對附表一編號4 所示被害人林文枝遂行詐騙。
   2、觀諸被告等人詐騙附表一編號1至3所示被害人之手法，均
      係由被告黃鈺清駕駛名貴之賓士轎車搭載被告劉德亮，被
      告劉德亮、甲○○則分別假冒建築公司、船運公司大老板
      藉機與被害人結識，期間被告劉德亮、甲○○並假意要求
      被害人為其介紹土地供其買受，製造渠等事業成功、生財
      有道及資金雄厚之假象，俟取得被害人信任後，被告劉德
      亮即藉邀請被害人擔任土地仲介人賺取土地仲介費用為由
      ，邀約被害人陪同前往洽談土地買賣，席間即由被告甲○○即大力吹噓「抗癌症特效藥」之效果，經由被告戊○○
      偽裝榮總「王主任」表示願意以高價買受全部「抗癌症特
      效藥」後，被告劉德亮乃誘騙被害人一同出資向被告甲○○購買全部「抗癌症特效藥」後再行轉售予被告戊○○所
      偽裝之榮總「王主任」以賺取高額價差利潤，嗣被害人領
      取投資款項交予被告劉德亮後，被告等人即藉故逃逸不知
      去向，堪認被告等人係以前開手法作為渠等詐騙被害人上
      當之一貫計畫。本件原審共同被告劉德亮結識被害人林文
      枝時即自稱「李董」，經常出入林文枝所經營之卡啦OK店
      消費並藉機與林文枝熟識，並於為警查獲前即已向林文枝
      表示要邀請其擔任土地買賣仲介人可賺取土地仲介費用等
      節，業據證人即被害人林文枝於警詢及原審證述明確（見
      警一卷第68頁至第70頁、原審卷第202頁至第203頁），佐
      以被告等人攜帶「抗癌症特效藥」，並集結商討如何向被
      害人謊稱土地買賣仲介事宜，以及被告劉德亮並將原M7-5
      588號車牌之賓士自小客車改懸掛7N-4261號車牌等情，足
      認被告等人已對被害人林文枝著手施以詐術，並俟機進行
      下一步詐騙計畫，僅林文枝因其女兒提醒方未繼續受騙赴
      約。
   3、原審共同被告黃鈺清於警詢、偵查均供明其自94年元宵節
      前一日（即94年2 月22日）受雇於劉德亮（見警卷第25頁
      ，第6286號偵卷第144 頁）等語，雖與原審共同被告劉德
      亮供稱係「94年1 月15日雇用黃鈺清」（見警卷第8 頁，
      同上偵卷第138 頁）略有出入，但應可認定原審共同被告
      黃鈺清係自附表一編號1-3 犯行後始加入上開金光黨集團
      ，而參與附表一編號4 所示犯行，至於黃鈺清加入上開金
      光黨集團時間，因黃鈺清於原審通緝到案後均坦承犯行（
      參原審95年度訴緝字第205 號判決），衡情應以黃鈺清距
      案發時間較近之上開警、偵陳述時間（即94年2 月22日）
      為認定依據，附此敘明。
（五）按共同實施犯罪行為為共同正犯構成要件之一。所謂共同
      實施，雖不以參與全部犯罪行為為限，分擔實施一部分，
      得為共同正犯；又以自己犯罪之意思而參與，其所參與者
      雖非犯罪構成要件之行為，仍無解於共同正犯之罪責，本
      件被告實際上僅負責開車，尚未實施犯罪構成要件行為，
      但既謀議在先，仍應負共同正犯之罪責（最高法院46年台
      上字第1304號、66年台上字第2527號判例要旨足參）。本
      件被告丁○○所辯其僅負責開車，被告甲○○所辯其未經
      手金錢云云，但據前所述各節事證，渠等顯與劉德亮、戊○○等人，於93年4 月間，在高屏地區某處，基於共同常
      業詐欺之謀議及行為分擔，共組俗稱「金光黨」詐騙集團
      之事實，被告丁○○、甲○○有與原審共同被告劉德亮及
      被告戊○○，共同實施上開詐騙犯罪行為明確。
（六）按刑法上所謂常業犯，指反覆以同種類行為為目的之社會
      活動之職業性犯罪而言，至於犯罪所得之多寡，是否恃此
      犯罪為唯一之謀生職業，則非所問，縱令兼有其他職業，
      仍無礙於該常業犯罪之成立（最高法院85年度台上字第51
      0號判例要旨可參）。本件被告丁○○、甲○○、戊○○
      等人與原審共同被告劉德亮、黃鈺清共組金光黨詐騙集團
      ，於附表一所示時間，陸續詐騙附表一編號1至3所示被害
      人得逞，共計得款高達650萬元，被告丁○○、甲○○、
      戊○○等人顯有恃詐騙所得維生，並以為常業之意，至於
      渠等是否另有其他職業，參照前揭判例意旨，要與判斷被
      告渠等3人是否為常業詐欺無涉，是被告丁○○辯稱其平
      日務農有正當職業，並非以詐騙維生云云，要無可採。
（七）綜上所述，本案事證明確，被告丁○○、甲○○、戊○○
      等人所涉上開共同常業詐欺犯行，均堪認定。至於被告甲○○於本院聲請傳訊共同被告即證人劉德亮部分（見本院
      卷第68頁），因劉德亮現仍於原審通緝中（見卷附之全國
      前案資料查詢），且關於被告王得勝共同犯行部分，待証
      事實已經明確（如上所述），此部分聲請已無必要，附此
      敘明。
四、核被告丁○○、甲○○、戊○○所為，均係犯修正前刑法第
    340 條之常業詐欺罪（按被告行為後本罪於94年2 月2 日修
    正刪除常業犯規定，並自95年7 月1 日施行，但因常業犯刪
    除，本應將所犯刑法第339 條第1 項詐欺取財罪分論併罰，
    修正後之規定並非較有利於被告，依刑法第2 條第1 項之規
    定比較結果，應適用上開修正前規定之常業犯論處）。被告
    丁○○、甲○○、戊○○等人與原審被告劉德亮、黃鈺清間
    ，就本案常業詐欺犯行，有犯意聯絡及行為分擔，均應論以
    共同正犯。又被告甲○○前於86年間因偽造文書案件，經臺
    灣臺中地方法院判處有期徒刑5 月，上訴後經臺灣高等法院
    臺中分院判決駁回上訴確定，於89年11月23日執行完畢，此
    有臺灣高等法院被告前案紀錄表在卷可憑，其於執行完畢後
    5 年內，故意再犯本件有期徒刑以上之罪，不論依修正前之
    刑法第47條，或修正後之刑法第47條第1 項之規定，均構成
    累犯，對被告甲○○而言並無有利或不利之情形，自不生新
    舊法比較之問題，即應依裁判時之修正後刑法第47條規定論
    以累犯，並加重其刑。
五、原審認被告等人罪證明確，因而適用刑法28條、第47條、第
    38條第1項第2款，修正前刑法第340條，罰金罰鍰提高標準
    條例第1條前段等規定，並審酌被告3人不思以正當途徑賺取
    應得之報酬，竟與被告劉德亮、黃鈺清共組金光黨詐騙集團
    ，共同詐騙附表一編號1至3所示被害人得逞，得款金額高達
    650萬元，惡性重大，且迄今均未能與被害人達成和解賠償
    被害人所受損失，被告等人犯後態度，及被告3人之動機、
    目的、犯罪手段、智識程度、被告甲○○係屬累犯等一切情
    狀，分別量處被告戊○○有期徒刑2年；被告丁○○、甲○○各處有期徒刑2年6月。復敘明扣案如附表二所示之物，均
    係被告等人所有供犯罪所用或預備供犯罪所用之物，均應依
    刑法第38條第1項第2款之規定，予以宣告沒收；而附表二編
    號4、8至10所示行動電話SIM卡，雖係被告等人供犯罪所用
    之物，惟依電信公司一般定型化契約之約定，其門號SIM卡
    之所有權仍屬於電信公司本身，申請人僅因承租而取得使用
    權，故上開行動SIM卡非本案被告等人所有，自均不併予宣
    告沒收。至於扣案如附表三所示之物，其中編號2、6、8至
    10所示物品雖係被告等人所有之物，然無法證明上開物品係
    被告等人供犯罪所用之物；另編號1之車輛所有權人係被告
    之妻陳李碧燕，而編號1、3至5、7所示號牌或行車執照，依
    道路交通安全規則第25條「汽車因故停駛或依法令規定責令
    停駛時，應填具異動登記書向公路監理機關辦理停駛登記，
    並將號牌及行車執照繳存」及第30條第1項「又汽車報廢，
    應填具異動登記書，向公路監理機關辦理報廢登記，並同時
    將牌照繳還」之規定，堪認車輛號牌及車輛行照之所有權均
    非車輛登記名義人，而屬公路監理機關所有之物，是扣案如
    附表三所示之物，均不併予宣告沒收等語。經核原判決認事
    用法，均無不合，量刑亦屬允當。被告戊○○提起上訴，指
    摘原判決量刑過重；被告丁○○、甲○○均執前詞，提起上
    訴否認犯行，指摘原判決不當，均無理由，被告3人上訴均
    應予駁回（按刑法自95年7月1日施行，就行為後法律變更如
    何適用之準據法，已由「從新從輕」改為「從舊從輕」，亦
    即除修正後之新法有利於行為人時，例外適用最有利之法律
    外，要以適用行為時之舊法為原則，則倘例外適用新法者，
    自應於裁判內對該例外適用為必要之說明。本件原審判決後
    ，上開刑法等規定已有修正或刪除，原判決雖未及比較適用
    法律，然對判決結果顯然不生影響，自毋庸撤銷改判，最高
    法院95台上字第3934號判決意旨足參）。
六、被告戊○○未曾因故意犯罪而受有期徒刑以上刑之宣告，有
    臺灣高等法院被告前案紀錄表一份在卷可參（見本院卷第39
    頁），其因一時失慮，致犯本罪，且犯後坦承犯行，深知悔
    悟，並考量其現罹患結腸癌（見本院卷第171頁之台北榮民
    總醫院診斷證明書影本）之身體狀況，本院認其經此次科刑
    教訓後，當益知警惕，應無再犯之虞，因認其所受宣告之刑
    ，以暫不執行為適當，爰併予宣告緩刑5年，並斟酌本案情
    節，命被告戊○○立悔過書，以啟自新。
據上論斷，應依刑事訴訟法第368條，刑法第74條第1項第1款、
第2項第2款，判決如主文。
本案經檢察官張其主到庭執行職務。
中    華    民    國    95    年    12    月    29    日
                  刑事第一庭    審判長法  官  郭雅美
                                      法  官  莊崑山
                                      法  官  張意聰
以上正本證明與原本無異。
如不服本判決應於收受本判決後10日內向本院提出上訴書狀，其
未敘述上訴理由者，並得於提起上訴後10日內向本院補提理由書
狀（均須按他造當事人之人數附繕本）「切勿逕送上級法院」。
中    華    民    國    95    年    12    月    29    日
                                      書記官  呂素珍
附表一：
┌──┬─────────┬───┬──────────────────┐
│編號│   詐 騙 時 間    │被害人│被詐騙交付財物之時間及金額（新台幣）│
├──┼─────────┼───┼──────────────────┤
│ 1  │93年清明節前後至同│乙○○│於93年6月10日交付1,200,000元予被告劉│
│    │年6月10日         │      │德亮所組金光黨詐騙集團。            │
├──┼─────────┼───┼──────────────────┤
│ 2  │93年4、5月間某日起│己○○│於93年7月19日交付2,000,000元予被告劉│
│    │至93年7月19日止   │      │德亮所組金光黨詐騙集團。            │
├──┼─────────┼───┼──────────────────┤
│ 3  │93年11月間至94年1 │丙○○│於94年1月14日交付3,300,000予被告劉德│
│    │月14日            │      │亮所組金光黨詐騙集團。              │
├──┼─────────┼───┼──────────────────┤
│ 4  │94年農曆年過後某日│林文枝│未付款                              │
│    │起至94年3月11 日止│      │                                    │
└──┴─────────┴───┴──────────────────┘
附表二：本案扣押物品應予沒收之物
 ┌──┬──────┬──────┬───┬────────────┐
 │編號│扣押物品    │搜索扣押處所│持有人│備註                    │
 │    │            │            │      │                        │
 ├──┼──────┼──────┼───┼────────────┤
 │ 1  │M7-5588號賓 │高雄縣鳥松鄉│劉德亮│前開車輛所有人係劉德亮。│
 │    │士牌自小客車│大埤路32號（│      │                        │
 │    │1 輛（不含車│澄清湖大門右│      │                        │
 │    │牌）        │邊停車場）  │      │                        │
 ├──┼──────┼──────┼───┼────────────┤
 │ 2  │藥水87瓶    │劉德亮所有原│劉德亮│執行搜索扣押地點在高雄縣│
 │    │            │車號為7M-558│      │鳥松鄉○○路32號澄清湖大│
 │    │            │8 號但改懸掛│      │門右邊停車場內，所起獲之│
 │    │            │7N-4261號車 │      │87瓶藥水係實際上並無抗癌│
 │    │            │牌之賓士牌自│      │效果之「抗癌症特效藥」。│
 │    │            │小客車上起獲│      │                        │
 │    │            │藥水壹盒共  │      │                        │
 │    │            │36瓶        │      │                        │
 │    │            ├──────┼───┤                        │
 │    │            │陳勝勝所有YJ│丁○○│                        │
 │    │            │-2627號賓士 │      │                        │
 │    │            │牌自小客車上│      │                        │
 │    │            │起獲藥水1盒 │      │                        │
 │    │            │50瓶        │      │                        │
 │    │            ├──────┼───┤                        │
 │    │            │陳勝勝所有YJ│甲○○│                        │
 │    │            │-2627號賓士 │      │                        │
 │    │            │牌自小客車上│      │                        │
 │    │            │起獲藥水1 瓶│      │                        │
 ├──┼──────┼──────┼───┼────────────┤
 │ 3  │供盛裝「抗癌│劉德亮所有原│劉德亮│                        │
 │    │症特效藥」之│車號為7M-558│      │                        │
 │    │空包裝盒3個 │8號但改懸掛 │      │                        │
 │    │            │7N-4261號車 │      │                        │
 │    │            │牌之賓士牌自│      │                        │
 │    │            │小客車上    │      │                        │
 ├──┼──────┼──────┼───┼────────────┤
 │ 4  │行動電話10支│同上        │劉德亮│0000000000、0000000000、│
 │    │（不含SIM卡 │            │      │0000000000、0000000000、│
 │    │）          │            │      │0000000000、0000000000、│
 │    │            │            │      │0000000000、0000000000行│
 │    │            │            │      │動電話8 支及序號00000000│
 │    │            │            │      │0 00000000號、序號350145│
 │    │            │            │      │000000000號行動電話2 支 │
 │    │            │            │      │，10行動電話機具上均以紅│
 │    │            │            │      │框貼紙貼上，註記手機號碼│
 │    │            │            │      │或序號。                │
 ├──┼──────┼──────┼───┼────────────┤
 │ 5  │抗癌新藥剪報│高雄市左營區│同上  │                        │
 │    │資料影本12張│新上里富國路│      │                        │
 │    │            │274號11樓   │      │                        │
 ├──┼──────┼──────┼───┼────────────┤
 │ 6  │民眾日報86.1│同上        │同上  │報導標題為：「金光黨賣仙│
 │    │.31金光黨詐 │            │      │丹詐騙290萬-誆稱肝癌靈藥│
 │    │騙報導      │            │      │瓶17萬，1嫌被逮3人在逃」│
 ├──┼──────┼──────┼───┼────────────┤
 │ 7  │名片1 盒    │同上        │同上  │(1)名揚建設股份有限公司總│
 │    │            │            │      │經理「徐文強」2張       │
 │    │            │            │      │(2)名揚科技股份有限公司董│
 │    │            │            │      │事長「陳文欽」8張       │
 │    │            │            │      │(3)萬隆建設股份有限公司、│
 │    │            │            │      │萬隆營造股份有限公司董事│
 │    │            │            │      │長「李文隆」26張        │
 │    │            │            │      │(4)萬隆建設股份有限公司、│
 │    │            │            │      │萬隆營造股份有限公司董事│
 │    │            │            │      │長「李文龍」17張        │
 │    │            │            │      │(5)萬隆投資顧問股份有限公│
 │    │            │            │      │司董事長「李金隆」15張  │
 │    │            │            │      │(6)大明鋼索股份有限公司、│
 │    │            │            │      │大明電子股份有限公司「江│
 │    │            │            │      │政雄」5張               │
 ├──┼──────┼──────┼───┼────────────┤
 │ 8  │行動電話3支 │陳勝勝所有YJ│甲○○│(1)0000000000、0000000000│
 │    │（不含SIM卡 │-2627號賓士 │      │行動電話2支，機具上均以 │
 │    │）          │牌自小客車上│      │紅框貼紙貼上，註記手機號│
 │    │            │            │      │碼或序號。              │
 │    │            │            │      │(2)0000000000號行動電話1 │
 │    │            │            │      │支。                    │
 ├──┼──────┼──────┼───┼────────────┤
 │ 9  │行動電話1支 │同上        │戊○○│0000000000號            │
 │    │（不含SIM卡 │            │      │                        │
 │    │）          │            │      │                        │
 ├──┼──────┼──────┼───┼────────────┤
 │ 10 │行動電話1支 │同上        │黃鈺清│0000000000號            │
 │    │（不含SIM卡 │            │      │                        │
 │    │）          │            │      │                        │
 └──┴──────┴──────┴───┴────────────┘
附表三：本案扣押物品不予沒收之物
 ┌──┬──────┬──────┬───┬────────────┐
 │編號│扣押物品    │搜索扣押處所│持有人│備註                    │
 │    │            │            │      │                        │
 ├──┼──────┼──────┼───┼────────────┤
 │ 1  │YJ-2627號賓 │高雄縣鳥松鄉│丁○○│車輛所有人係丁○○之妻陳│
 │    │士牌自小客車│大埤路32號（│      │李碧燕。                │
 │    │1輛（含YJ-26│澄清湖大門右│      │                        │
 │    │27號車牌2 面│邊停車場）  │      │                        │
 │    │）          │            │      │                        │
 ├──┼──────┼──────┼───┼────────────┤
 │ 2  │電話簿2 本  │丁○○所有YJ│同上  │無法證明係本件被告等人供│
 │    │            │- 2627號賓士│      │犯罪所用之物。          │
 │    │            │牌自小客車上│      │                        │
 ├──┼──────┼──────┼───┼────────────┤
 │ 3  │車號7N-4261 │同上        │同上  │該行車執照名義人係被告陳│
 │    │號汽車行車執│            │      │勝謙之妻陳李碧燕，且該行│
 │    │照          │            │      │車執照之所有權係公路監理│
 │    │            │            │      │機關，並非被告所有之物。│
 │    │            │            │      │                        │
 │    │            │            │      │                        │
 │    │            │            │      │                        │
 ├──┼──────┼──────┼───┼────────────┤
 │ 4  │M7-5588 號車│劉德亮所有原│劉德亮│車牌係公路監理機關所有。│
 │    │牌2面       │車號為7M-558│      │                        │
 │    │            │8 號（但查獲│      │                        │
 │    │            │當時改懸掛7N│      │                        │
 │    │            │-4261 號車牌│      │                        │
 │    │            │）之賓士牌自│      │                        │
 │    │            │小客車上    │      │                        │
 ├──┼──────┼──────┼───┼────────────┤
 │ 5  │7N-4261號車 │劉德亮所有原│同上  │該車牌懸掛於劉德亮所有車│
 │    │牌2 面      │車號為7M-558│      │號為M7-5588號賓士牌自小 │
 │    │            │8 號（但改懸│      │客車上，車牌申請人為王麗│
 │    │            │掛7N-4261 號│      │卿，該車牌之所有權係監理│
 │    │            │車牌）之賓士│      │機關。                  │
 │    │            │牌自小客車上│      │                        │
 ├──┼──────┼──────┼───┼────────────┤
 │ 6  │電話簿2本   │同上        │同上  │無法證明係本件被告等人供│
 │    │            │            │      │犯罪所用之物。          │
 ├──┼──────┼──────┼───┼────────────┤
 │ 7  │車號YJ-2627 │同上        │同上  │該行車執照名義人係王麗卿│
 │    │號汽車行車執│            │      │，且該行車執照之所有權人│
 │    │照          │            │      │係公路監理機關，並非被告│
 │    │            │            │      │所有之物。              │
 ├──┼──────┼──────┼───┼────────────┤
 │ 8  │安泰銀行存褶│同上        │同上  │戶名：劉德亮            │
 │    │1本         │            │      │帳號：00000000000000    │
 │    │            │            │      │無法證明係本件被告等人供│
 │    │            │            │      │犯罪所用之物。          │
 ├──┼──────┼──────┼───┼────────────┤
 │ 9  │合作金庫存褶│同上        │同上  │戶名：劉德亮            │
 │    │1本         │            │      │帳號：0000000000000     │
 │    │            │            │      │無法證明係本件被告等人供│
 │    │            │            │      │犯罪所用之物。          │
 ├──┼──────┼──────┼───┼────────────┤
 │ 10 │土地登記謄本│高雄市左營區│同上  │無法證明係本件被告等人供│
 │    │1份         │新上里富國路│      │犯罪所用之物。          │
 │    │            │274號11樓   │      │                        │
 └──┴──────┴──────┴───┴────────────┘
附表四：被告丁○○涉案之監聽譯文
┌─┬───┬─┬─────┬─────┬────────────────┬───┐
│編│時  間│出│ 監聽電話 │ 聯絡對象 │  通       話       內       容 │備  註│
│號│      │/ │          │          │                                │      │
│  │      │入│          │          │                                │      │
├─┼───┼─┼─────┼─────┼────────────────┼───┤
│1 │94年3 │入│0000000000│0000000000│A：喂。                         │見偵二│
│  │月5日 │  │丁○○（代│劉德亮（代│B：你在叨？                     │卷第85│
│  │10時10│  │號A）     │號B）     │A：我在屏東咧。                 │頁    │
│  │分57秒│  │          │          │B：你去屏東喔。                 │      │
│  │      │  │          │          │A：是ㄚ，有事情嗎？             │      │
│  │      │  │          │          │B：沒啦，來去鳥松啦。           │      │
│  │      │  │          │          │A：要去鳥松喔？                 │      │
│  │      │  │          │          │B：對。                         │      │
│  │      │  │          │          │A：這樣要如何，我這裡不能跑呢!  │      │
│  │      │  │          │          │B：不能執算ㄚ，沒有關係ㄚ。     │      │
│  │      │  │          │          │A：因為"汽水陳仔"替我報乙個親家 │      │
│  │      │  │          │          │   ，我要過去看一看。           │      │
│  │      │  │          │          │B：好。                         │      │
├─┼───┼─┼─────┼─────┼────────────────┼───┤
│2 │94年3 │出│0000000000│0000000000│B：喂。                         │同上  │
│  │月5 日│  │丁○○（代│劉德亮（代│A：老板，你在叨？               │      │
│  │20時9 │  │號A）     │號B）     │B：我在瑪莉這打麻將。           │      │
│  │分0 秒│  │          │          │A：今天那個75歲，太老了。       │      │
│  │      │  │          │          │B：那沒效；我跟你講，明早你早一 │      │
│  │      │  │          │          │   點                           │      │
│  │      │  │          │          │A：明早嗯？喔好啦。             │      │
├─┼───┼─┼─────┼─────┼────────────────┼───┤
│3 │94年3 │入│0000000000│0000000000│A：喂，你好                     │見偵二│
│  │月6 日│  │丁○○（代│劉德亮（代│B：在幹啥？                     │卷第86│
│  │15時47│  │號A）     │號B）     │A：我在小港打麻將。             │頁    │
│  │分15秒│  │          │          │B：小港打麻將這麼好命。         │      │
│  │      │  │          │          │A：嗯，怎樣你講。               │      │
│  │      │  │          │          │B：那個白河的那個，我剛從那裡出 │      │
│  │      │  │          │          │   來，你去弄土地局會入。       │      │
│  │      │  │          │          │A：會入喔？                     │      │
│  │      │  │          │          │B：嗯。                         │      │
│  │      │  │          │          │A：好啊，好啊。                 │      │
│  │      │  │          │          │B：這個人用土地局會入。         │      │
│  │      │  │          │          │A：好呀。                       │      │
│  │      │  │          │          │B：用這種的沒什麼效。           │      │
│  │      │  │          │          │A：這樣喔!                      │      │
│  │      │  │          │          │B：嗯，你喔，你下去用土地局會入 │      │
│  │      │  │          │          │   。                           │      │
│  │      │  │          │          │A：喔好。                       │      │
│  │      │  │          │          │B：我跟他聊天1、2個小時。       │      │
│  │      │  │          │          │A：這樣喔，你要走了嗎？         │      │
│  │      │  │          │          │B：我沒有，我要回來高雄。       │      │
│  │      │  │          │          │A：好啦，好。                   │      │
├─┼───┼─┼─────┼─────┼────────────────┼───┤
│4 │94年3 │入│0000000000│0000000000│A：喂。                         │見偵二│
│  │月11日│  │劉德亮（代│甲○○（代│B：那一間一樓早餐店八點半開門， │卷第57│
│  │8時41 │  │號A）     │號B）     │二樓要等到十點半才有營業，乾脆「│頁至第│
│  │分40秒│  │          │          │王牌」那間好了。                │59頁  │
│  │      │  │          │          │A：王牌可以嗎？                 │      │
│  │      │  │          │          │B ：王牌九點半就開了，你不會看嗎│      │
│  │      │  │          │          │？                              │      │
│  │      │  │          │          │A：九點半才開門，九點車就可以停 │      │
│  │      │  │          │          │在那裡了，那個地方會很好嗎？    │      │
│  │      │  │          │          │B：那是吃早餐的地方，幾張桌子而 │      │
│  │      │  │          │          │以啦!                           │      │
│  │      │  │          │          │A ：那你不是有去看「上品」嗎？  │      │
│  │      │  │          │          │B：上品喔，上品本來就沒有關門阿 │      │
│  │      │  │          │          │A：上品怎麼會沒有關門？你叫「謙 │      │
│  │      │  │          │          │仔」來講                        │      │
│  │      │  │          │          │B（王勝德）：你跟他講。B（丁○○│      │
│  │      │  │          │          │）：喂                          │      │
│  │      │  │          │          │A：大巴再過來，不是有一間「上品 │      │
│  │      │  │          │          │」？                            │      │
│  │      │  │          │          │B（丁○○）：有阿               │      │
│  │      │  │          │          │A：那間待會兒順道看看啦         │      │
│  │      │  │          │          │B（丁○○）：喔，好啦           │      │
│  │      │  │          │          │A：喔，那間順便載去看看啦       │      │
│  │      │  │          │          │B（丁○○）：「上品」嗎？       │      │
│  │      │  │          │          │A：就是「上品」ㄚ               │      │
│  │      │  │          │          │B（丁○○）：喔，好啦、好。     │      │
│  │      │  │          │          │A：伊「王牌」若可以，就不用講了 │      │
│  │      │  │          │          │，對否？                        │      │
│  │      │  │          │          │B（丁○○）：喔，好啦。         │      │
│  │      │  │          │          │A：叫他聽（甲○○）             │      │
│  │      │  │          │          │B（丁○○）：好；（甲○○）：喂 │      │
│  │      │  │          │          │A：等一下我來，你站在王品門口講 │      │
│  │      │  │          │          │B：好                           │      │
│  │      │  │          │          │A：講好了後，你拿電話給他打，我 │      │
│  │      │  │          │          │們到醫院要3、4分鐘              │      │
│  │      │  │          │          │B：好                           │      │
│  │      │  │          │          │A：那中間你要決定好來，ㄚ之前所 │      │
│  │      │  │          │          │說那一間不可以嗎？              │      │
│  │      │  │          │          │B：那一間早餐店10點半才開，有人 │      │
│  │      │  │          │          │ㄚ ，坐久不可以啦               │      │
│  │      │  │          │          │A：如果真的沒有，假期也可以啦「 │      │
│  │      │  │          │          │羅馬假期」啦，最好不要羅馬假期啦│      │
│  │      │  │          │          │B：「異人館」可以嗎             │      │
│  │      │  │          │          │A：「異人館」不可以啦，你叫他（ │      │
│  │      │  │          │          │丁○○）來講啦                  │      │
│  │      │  │          │          │B（丁○○）：喂                 │      │
│  │      │  │          │          │A：我跟你講，實在每間都不行，咱 │      │
│  │      │  │          │          │過陸橋下，左手邊不是有間日本料理│      │
│  │      │  │          │          │，那個桌子整排的，你知道否？    │      │
│  │      │  │          │          │B（丁○○）：是高架橋下面那裡嗎 │      │
│  │      │  │          │          │？                              │      │
│  │      │  │          │          │A：是阿，高架橋下面，咱們要「拆 │      │
│  │      │  │          │          │牌仔」（拆換車牌）那裡，咱們自自│      │
│  │      │  │          │          │由路過來                        │      │
│  │      │  │          │          │B（丁○○）：有ㄚ               │      │
│  │      │  │          │          │A：自自由路過來，過陸橋有沒有？ │      │
│  │      │  │          │          │B（丁○○）：在高架橋底下左邊那 │      │
│  │      │  │          │          │間嗎？                          │      │
│  │      │  │          │          │A：是啦，那裡桌子整牌嘛!        │      │
│  │      │  │          │          │B（丁○○）：那個晚上才有開的喔 │      │
│  │      │  │          │          │A：那個地方沒人，沒人咱們可以在 │      │
│  │      │  │          │          │那裡坐                          │      │
│  │      │  │          │          │B（丁○○）：喔，可以對啦       │      │
│  │      │  │          │          │A：坐坐等會兒再吃飯             │      │
│  │      │  │          │          │B（丁○○）：也可以啦           │      │
│  │      │  │          │          │A：對不對？實在沒位啦           │      │
│  │      │  │          │          │B（丁○○）：喔，好             │      │
│  │      │  │          │          │B（丁○○）：我到了，我知道，好 │      │
│  │      │  │          │          │啦，找沒有，就坐那裡就對了啦    │      │
│  │      │  │          │          │A：我下高速公路了啦             │      │
│  │      │  │          │          │B（丁○○）：好啦，好           │      │
└─┴───┴─┴─────┴─────┴────────────────┴───┘
附表五：被告5 人就被害人林文枝案件已著手進行詐騙之監聽譯
        文
┌─┬───┬─┬─────┬─────┬────────────────┬───┐
│編│時間  │出│ 監聽電話 │ 聯絡對象 │ 通       話       內       容  │備  註│
│號│      │/ │          │          │                                │      │
│  │      │入│          │          │                                │      │
├─┼───┼─┼─────┼─────┼────────────────┼───┤
│1 │94年3 │出│0000000000│0000000000│B：喂？                         │見偵二│
│  │月10日│  │劉德亮（代│戊○○（代│A：在那裡？                     │卷第52│
│  │13時56│  │號A）     │號B）     │B：在吃咖啡。                   │頁    │
│  │分39秒│  │          │          │A：在那裡吃？                   │      │
│  │      │  │          │          │B：在交通銀行斜對面咖啡廳，衡陽 │      │
│  │      │  │          │          │   路ㄚ。                       │      │
│  │      │  │          │          │A：晚上下高雄ㄚ。               │      │
│  │      │  │          │          │B：晚上到高雄去ㄚ？             │      │
│  │      │  │          │          │A：明天做ㄚ。                   │      │
│  │      │  │          │          │B：好啦，好啦，我自己下去啦!    │      │
│  │      │  │          │          │A：喔。                         │      │
│  │      │  │          │          │B：好…                         │      │
│  │      │  │          │          │A：喂，"樣品"要帶來喔!          │      │
│  │      │  │          │          │B：好啦，好。                   │      │
├─┼───┼─┼─────┼─────┼────────────────┼───┤
│2 │94年3 │出│0000000000│0000000000│A：到那裡了                     │見偵二│
│  │月10日│  │劉德亮（代│甲○○（代│B：要到了                       │卷第53│
│  │17時1 │  │號A）     │號B）     │A：你到九如交流道下車           │頁至第│
│  │分45秒│  │          │          │B：車子九如路沒有下啦，只有到中 │54頁  │
│  │      │  │          │          │正路才有下。                    │      │
│  │      │  │          │          │A：沒有關係，在中正路下車也可以 │      │
│  │      │  │          │          │，我告訴你，我們先去，去到了，我│      │
│  │      │  │          │          │告訴你我們在九如路旁有一塊地，2 │      │
│  │      │  │          │          │分7乙筆，共2筆等於5分4，乙坪2萬7│      │
│  │      │  │          │          │，本來1坪出2萬8，我不要給他買， │      │
│  │      │  │          │          │當時我找沒有，回過頭來要向他買的│      │
│  │      │  │          │          │時候，當時是乙位力霸房屋的小姐介│      │
│  │      │  │          │          │紹認識的，現在那位小姐去大陸找不│      │
│  │      │  │          │          │到了，力霸房屋的小姐姓林啦，而對│      │
│  │      │  │          │          │象的太太也姓林，你有到大陸去找過│      │
│  │      │  │          │          │她，尋問地主如何聯絡，地主說土地│      │
│  │      │  │          │          │買賣，要有乙個中人，那位小姐沒有│      │
│  │      │  │          │          │辦法回來，地主委託我為中人，沒有│      │
│  │      │  │          │          │十足價錢是1千六百萬，對方願意出 │      │
│  │      │  │          │          │15萬佣金，那我們願意出15萬佣金給│      │
│  │      │  │          │          │你，地主是在地人，現搬到高雄去了│      │
│  │      │  │          │          │，麻煩我出來一趟，這樣就好了。  │      │
│  │      │  │          │          │B：喔                           │      │
│  │      │  │          │          │A：等乙下你不要這麼快走，在房間 │      │
│  │      │  │          │          │坐乙下，你到那裡下車打電話給我，│      │
│  │      │  │          │          │小清會開車過去載你              │      │
│  │      │  │          │          │B：那我直接就坐到火車站下車，直 │      │
│  │      │  │          │          │接到龍達飯店就好了，因為還有行李│      │
│  │      │  │          │          │A：你在那邊下車就好了，因為你要 │      │
│  │      │  │          │          │出來啦                          │      │
│  │      │  │          │          │B：我是要換個衣服啦             │      │
│  │      │  │          │          │A：這樣喔，那你晚一點出來可以啦 │      │
│  │      │  │          │          │，你坐車到龍達飯店就打電話給我，│      │
│  │      │  │          │          │小清會去載你                    │      │
│  │      │  │          │          │B：那我到龍達，衣服換好我就直接 │      │
│  │      │  │          │          │下來了                          │      │
│  │      │  │          │          │A：要怎麼講，你知道嗎           │      │
│  │      │  │          │          │B：我知道                       │      │
│  │      │  │          │          │A：你就說我以前要向他買，當時開 │      │
│  │      │  │          │          │價一坪2萬8太貴，現在我急著要訂，│      │
│  │      │  │          │          │談到一坪2萬7，講全部5分4，1千5百│      │
│  │      │  │          │          │坪，當初力霸房屋的小姐到大陸找不│      │
│  │      │  │          │          │到，叫我出來，我是姓李，你要叫什│      │
│  │      │  │          │          │麼呢？你就姓「朱」好了          │      │
│  │      │  │          │          │B：我姓朱                       │      │
│  │      │  │          │          │A：那沒有關係啦，你上次說我姓「 │      │
│  │      │  │          │          │陳」。                          │      │
│  │      │  │          │          │B：是的                         │      │
│  │      │  │          │          │A：你就說記錯了，上乙次是你來找 │      │
│  │      │  │          │          │我，過太久了，結果聽說我人在屏東│      │
│  │      │  │          │          │，你跑來找我，坐飛機到屏東，又飛│      │
│  │      │  │          │          │回台北，結果我人在臺中，記錯人了│      │
│  │      │  │          │          │，你就說你姓朱就好了啦          │      │
│  │      │  │          │          │B：我知道了                     │      │
└─┴───┴─┴─────┴─────┴────────────────┴───┘
如不服本判決，應於判決送達後10日內向本院提出上訴狀，其未
敘述理由者並應於提出上訴狀後10日內向本院補提理由書（應附
繕本）。
附錄本判決論罪科刑法條：
修正前刑法第340條
以犯第339 條之罪為常業者，處1 年以上7 年以下有期徒刑，得
併科5 萬元以下罰金。


司法院資訊處製作；財團法人民間司法改革基金會備份。
